【裁判字號】    97,上易,2797
【裁判日期】    971225
【裁判案由】    公共危險
【裁判全文】
臺灣高等法院刑事判決                97年度上易字第2797號
上  訴  人  臺灣臺北地方法院檢察署檢察官
被      告  甲  ○
                    （另案於臺灣臺北監獄執行中）
上列上訴人因被告公共危險案件，不服臺灣臺北地方法院97年度
 訴緝字第143號，中華民國97年10月15日第一審判決（起訴案號
：臺灣臺北地方法院檢察署96年度偵字第12780號），提起上訴
，本院判決如下：
    主  文
上訴駁回。
    理  由
一、公訴意旨略以：被告甲○因陳炳坤積欠債務新台幣（下同）
    54,000元未還且避不見面，竟夥同丁亮、馬永銘於民國96年
    5月30日上午約8、9時許，一同駕駛車牌號碼7N-7911號自小
    客車前往臺北市○○區○○街183號3樓尋找陳炳坤之子乙○
    ○，甲○等三人即共同基於漏逸氣體致生公共危險之犯意聯
    絡，將乙○○關在房間內，並將乙○○住處廁所之瓦斯鋼桶
    搬至乙○○房間，開啟開關，漏逸瓦斯氣體使之瀰漫於乙○
    ○房內約1、2分鐘，致生公共危險。因認被告甲○涉犯刑法
    第177條漏逸氣體致生公共危險罪嫌云云。
二、按犯罪事實應依證據認定之，無證據不得認定犯罪事實。被
    告或共犯之自白，不得作為有罪判決之唯一證據，仍應調查
    其他必要之證據，以察其是否與事實相符。刑事訴訟法第15
    4條第2項、第156條第2項定有明文。又告訴人之告訴，係以
    使被告受刑事訴追為目的，是其陳述是否與事實相符，仍應
    調查其他證據以資審認。另檢察官就被告犯罪事實，應負舉
    證責任，並指出證明之方法。因此，檢察官對於起訴之犯罪
    事實，應負提出證據及說服之實質舉證責任。倘其所提出之
    證據，不足為被告有罪之積極證明，或其指出證明之方法，
    無從說服法院以形成被告有罪之心證，基於無罪推定之原則
    ，自應為被告無罪判決之諭知（最高法院52年台上字第1300
    號判例、92年度台上字第128號判例參照）。
三、檢察官認為被告涉有前揭犯嫌，無非以乙○○一人之指述為
    據。訊據被告甲○堅決否認有何漏逸瓦斯氣體致生公共危險
    犯行，辯稱僅將放置後陽台浴室外之瓦斯關掉，並無搬動瓦
    斯桶等語。
四、經查：告訴人乙○○雖於原審結證稱：那時我還在房間，丁
    亮就從廚房把瓦斯桶拿來我房間開，說如果不聯絡我爸，我
    就準備死在這邊；他把門關起來人出去，剩我在房間，1分
    鐘後他又進來把瓦斯桶關起來，瓦斯有流出來云云（見97年
    度訴字第574號卷第69頁）。惟查無其他直接或間接極證據
    足堪佐證。況衡諸常理，告訴人證稱斯時其人在房間內，倘
    丁亮將瓦斯桶移至告訴人房間並將之一人關在房內，則告訴
    人大可自行關閉瓦斯開關，豈有任由瓦斯漏逸1分鐘之理？
    況被告目的在尋得告訴人父親，被告及共犯當日對告訴人亦
    另有恐嚇、傷害、剝奪自由罪行（業經原審判刑確定），已
    足使告訴人致生恐懼而順遂其等要求聯絡其父，衡無必要有
    前揭搬運瓦斯桶逸漏氣體之不合理行為，是告訴人所述，實
    有合理可疑。既查無其他證據足可證明與事實相符，自不得
    僅憑告訴人一人之指述，遽認被告及丁亮、馬永銘有何共同
    漏逸氣體致生公共危險之犯行。綜上所述，本件依檢察官所
    舉證據方法，並不足資以佐證被告究否確有逸露瓦斯氣體之
    犯行，此外，復查無其他積極證據足認被告有公訴意旨所指
    罪行，揆諸首揭說明，既不能證明被告犯罪，自應為無罪之
    諭知。
五、原審本同上之見解，以難認定被告確有逸漏瓦斯氣體之犯行
    ，復查無其他積極證據足資證明被告有檢察官人所指之上開
    犯行，以不能證明被告犯罪，而為無罪之諭知，經核尚無不
    合。檢察官仍執告訴人一人指訴為據提起上訴，為無理由，
    應予駁回。
據上論斷，應依刑事訴訟法第368條，判決如主文。
本案經檢察官黃柏齡到庭執行職務。
中    華    民    國    97    年    12    月    25    日
                  刑事第十九庭審判長法  官  黃金富
                                    法  官  吳  燦
                                    法  官  魏新國
以上正本證明與原本無異。
不得上訴。
                                    書記官  邵淑津
中    華    民    國    97    年    12    月    25    日


司法院資訊處製作；財團法人民間司法改革基金會備份。
